臺灣板橋地方法院刑事判決　　　　　　　　96年度訴字第77號
公　訴　人　臺灣板橋地方法院檢查署檢察官甲○
被　　　告　乙○○
上列被告因毒品危害防制條例案件，經檢察官提起公訴（95年度
毒偵字第7863號），被告於準備程序中為有罪之陳述，經本院合
議庭裁定由受命法官進行簡式審判程序獨任審理，判決如下：
    主  文
乙○○施用第一級毒品，累犯，處有期徒刑柒月，扣案海洛因肆
包（淨重約壹點零貳公克）沒收銷燬之，包裹上開海洛因包裝袋
肆個沒收；又施用第二級毒品，累犯，處有期徒刑參月，扣案玻
璃球貳支沒收。應執行有期徒刑捌月。扣案海洛因肆包（淨重約
壹點零貳公克）沒收銷燬之，包裹上開海洛因包裝袋肆個、玻璃
球貳支均沒收。
    事  實
一、乙○○前因偽造文書案件，經台灣高等法院以94年度上訴字
    第108 號判決判處有期徒刑10月確定，甫於民國95年4 月14
    日期滿執行完畢。又前因施用毒品案件，經本院以91年度毒
    聲字第1714號裁定送觀察、勒戒後，認有施用毒品傾向，經
    本院以91年度毒聲字第2244號裁定送強制戒治，於92年3 月
    13日停止戒治出所，於92年7 月24日戒治期滿，未經撤銷，
    視為執行完畢，經台灣板橋地方法院檢察署檢察官以92年度
    戒毒偵字第343 號為不起訴處分確定。仍不知悔悟，明知海
    洛因及甲基安非他命係毒品危害防制條例所列管之第一級毒
    品及第二級毒品，依法不得持有、施用，竟分別基於施用第
    一級毒品海洛因及第二級毒品甲基安非他命之犯意，於上開
    強制戒治執行完畢釋放後5 年內，於95年11月17日下午3 時
    許，在台北縣板橋市○○街18號2 樓住處，先將甲基安非他
    命置於玻璃球內以火燒烤吸食其煙霧方式，施用第二級毒品
    甲基安非他命1 次；稍後，再將海洛因置於香煙內吸食方式
    ，施用第一級毒品海洛因1 次。嗣於95年11月17日下午5時
    15分許（起訴書誤載為同年月日下午5 時35分許），在上開
    住處，為警查獲，並扣有乙○○所有供施用海洛因4 包（淨
    重約1.02公克）及其所有供施用第二級毒品甲基安非他命之
    玻璃球2 支。
二、案經台北市政府警察局萬華分局報請台灣板橋地方法院檢察
    署檢察官偵查起訴。
    理  由
一、按除被告所犯為死刑、無期徒刑、最輕本刑為3 年以上有期
    徒刑之罪或高等法院管轄第一審案件者外，於第一次審判期
    日前之準備程序進行中，被告先就被訴事實為有罪之陳述時
    ，審判長得告知被告簡式審判程序之旨，並聽取當事人、代
    理人、辯護人及輔佐人之意見後，裁定進行簡式審判程序，
    刑事訴訟法第273 條之1 第1 項定有明文。經核本案被告乙
    ○○所犯係死刑、無期徒刑、最輕本刑為3 年以上有期徒刑
    以外之罪，其於準備程序中就被訴事實為有罪之陳述，經法
    官告知簡式審判程序之旨，並聽取公訴人及被告之意見後，
    本院合議庭認宜進行簡式審判程序，爰依首揭規定合議裁定
    由受命法官獨任進行簡式審判程序，合先敘明。
二、上開事實，業據被告於本院審理時坦承不諱，且其於上開時
    地為警查獲時所採取之尿液，經送請台灣尖端先進生技醫藥
    股份有限公司檢驗結果，甲基安非他命、嗎啡類均呈陽性反
    應，有該公司95年11月29日濫用藥物檢驗報告1 紙附卷可稽
    ，且扣案粉末4 包為海洛因，亦有查獲涉嫌毒品危害防制條
    例毒品初步鑑驗報告單存卷可參，足徵被告前開自白與事實
    相符，應堪採信。又被告有如事實欄所載施用毒品前科，其
    於強制戒治執行完畢釋放後5 年內再犯，依法即應逕予處罰
    。本案事證明確，被告上開犯行洵堪認定。
三、查海洛因、甲基安非他命分別係毒品危害防制條例第2 條第
    2 項所稱之第一級毒品、第二級毒品，不得持有、施用，被
    告竟分別持之以施用，核其所為，係犯毒品危害防制條例第
    10條第1 項之施用第一級毒品罪、同條例第10條第2 項之施
    用第二級毒品罪。被告先後持有海洛因及甲基安非他命行為
    ，因進而施用，其持有海洛因、甲基安非他命行為應分別被
    其施用之行為所吸收，均不另論罪。被告有如事實欄所載前
    科，此有台灣高等法院被告前案紀錄表存卷為憑，其於5 年
    內故意再犯本案，為累犯，依法均加重其刑。被告所犯二罪
    之間，犯意各別，行為互殊，應予分論併罰。審酌被告素行
    、智識程度及念其犯罪係戕害自身，尚未害及他人，所犯情
    節非重，及犯罪後承認犯行，態度尚可等一切情狀，分別量
    處如主文所示之刑，復定其應執行之刑。至扣案海洛因4 包
    ，為毒品，依法宣告沒收銷燬之，另包裝上開海洛因4 包之
    包裝袋4 個，僅係防潮、攜帶方便之用，尚非與海洛因無法
    分析，且玻璃球2 支，均屬被告所有，分別供施用第一級毒
    品、第二級毒品之用，業據被告供明屬實，爰依刑法第38條
    第1 項第2 款，均宣告沒收。
據上論斷，應依刑事訴訟法第273 條之1 第1 項、第299 條第1
項前段，毒品危害防制條例第10條第1 項、第2 項，刑法第11條
前段、第47條第1 項、第38條第1 項第1 款、第2 款、第51條第
5 款，判決如主文。
本案經檢察官郭學廉到庭執行職務。
中　　華　　民　　國　　96　　年　　1 　　月　　31　　日
                            刑事第二庭  法　官  李麗玲
以上正本證明與原本無異
如不服本判決應於送達後10日內向本院提出上訴狀
                                        書記官  周百川
中　　華　　民　　國　　96　　年　　1 　　月　　31　　日
附錄本案論罪科刑法條全文
毒品危害防制條例第10條：
施用第一級毒品者，處6月以上5年以下有期徒刑。
施用第二級毒品者，處3年以下有期徒刑。
